【裁判字號】    97,訴,10
【裁判日期】    970416
【裁判案由】    違反毒品危害防制條例
【裁判全文】
臺灣臺南地方法院刑事判決                97年度訴字第10號
公  訴  人  臺灣臺南地方法院檢察署檢察官
被      告  乙○○
上列被告因違反毒品危害防制條例案件，經檢察官提起公訴（96
年度毒偵字第3293號），被告於本院準備程序中就被訴事實為有
罪之陳述，經本院合議庭裁定由受命法官獨任進行簡式審判程序
，判決如下：
    主  文
乙○○施用第一級毒品，處有期徒刑柒月，扣案海洛因拾包（合
計淨重貳點貳壹公克）沒收銷燬之，海洛因空包裝袋拾個沒收之
；又施用第二級毒品，處有期徒刑月，扣案安非他命壹包（含
袋重零點捌參公克）沒收銷燬之，削尖吸管壹支、包裝軟管伍捲
、夾鍊袋壹包、安非他命吸食工具貳組均沒收之。應執行有期徒
刑捌月，扣案海洛因拾包（合計淨重貳點貳壹公克）、安非他命
壹包（含袋重零點捌參公克）均沒收銷燬之，海洛因空包裝袋拾
個、削尖吸管壹支、包裝軟管伍捲、夾鍊袋壹包、安非他命吸食
工具貳組均沒收之。
    事實及理由
一、本件犯罪事實：乙○○前因違反毒品危害防制條例（施用第
    一級毒品）案件，經臺灣臺中地方法院於民國93年10月19日
    以93年度少調字第1016號裁定觀察勒戒後，認無繼續施用毒
    品傾向，於94年1月24日執行完畢釋放，並由該院93年度少
    調字第1016號為不付審理之裁定。詎其仍於觀察勒戒執行完
    畢釋放後5年內，基於施用第一級毒品海洛因之犯意，於96
    年9月14日下午2時許，為警採集其尿液往前回溯26小時內之
    某時，在臺南縣六甲鄉之不詳處所，施用第一級毒品海洛因
    1次。另基於施用第二級毒品安非他命之犯意，於96年9月14
    日凌晨3、4時許間，在臺南縣六甲鄉龜港村龜仔港80巷23號
    「福客居汽車旅館」內，施用第二級毒品甲基安非他命1次
    。嗣因警於同月14日上午11時20分許，前往福客居汽車旅館
    執行臨檢勤務時，乙○○與其男友杜永豪（施用毒品部分，
    業經本院96年度訴字第1840號判決判處有期徒刑11月確定）
    均恐因持有毒品遭警方查緝，杜永豪旋即踹破房門玻璃逃逸
    ，並將所攜帶之黑色手提包丟棄於地，嗣經警分別於臺南縣
    六甲鄉龜港村116號前及該汽車旅館後方將杜永豪及乙○○
    逮捕，並於黑色手提包內查獲查獲杜永豪所有之電子秤1
    臺、塊狀海洛因2包、粉末狀海洛因40包（海洛因共42包，
    合計淨重19.23公克，空包裝總重8.52公克）、安非他命13
    包（含袋重3. 0公克10包、1.6公克3包，含袋重合計34.8公
    克）、海洛因殘渣袋14個、塑膠杓子2支、夾鍊袋10包、自
    黏塑膠袋1包、葡萄糖8包等物；警方於徵得2人同意後，進
    入102號房內，在床上黃色小包包內查獲乙○○所有之海
    洛因10包（合計淨重2.21公克、空包裝總重2.78公克）、安
    非他命1包（含袋重0.83公克）、削尖吸管1支、包裝軟管5
    捲、夾鍊袋1包等物，且在床頭櫃上發現乙○○所有之安
    非他命吸食工具2組等物（被告乙○○涉嫌販賣毒品部分，
    另為不起訴處分），並經乙○○同意採集尿液，送檢分別呈
    鴉片類（嗎啡及可待因）及安非他命類（安非他命及甲基安
    非他命）陽性反應，而悉上情。
二、上開犯罪事實之證據：
（一）被告於警詢、檢察官偵查中，及本院審理時之自白。
（二）臺南縣警察局麻豆分局偵辦毒品危害防制條例案件尿液送
      驗對照表、長榮大學於96年10月11日出具之確認報告各1
      紙、臺南縣警察局麻豆分局搜索扣押筆錄、扣押物品目錄
      表、查獲涉嫌毒品危害防制條例毒品初步檢驗報告單、法
      務部調查局96年12月16日調科壹字第09623082900號鑑定
      書、96年12月16日調科壹字第09623082890號鑑定各1份，
      以及刑案現場照片30幀。
（三）扣案黑色手提包內杜永豪所有：塊狀海洛因2包、粉末
      狀海洛因40包（海洛因共42包，合計淨重19.23公克，空
      包裝總重8.52公克）、安非他命13包（合計含袋重34.8公
      克）、海洛因殘渣袋14個、電子秤1臺、塑膠杓子2支、夾
      鍊袋10包、自黏塑膠袋1包、葡萄糖8包；黃色小包包內
      乙○○所有：海洛因10包（合計淨重2.21公克、空包裝總
      重2.78公克）、安非他命1包（含袋重0.83公克）、削尖
      吸管1支、包裝軟管5捲、夾鍊袋1包；床頭櫃上乙○○
      所有：安非他命吸食工具2組。
三、按海洛因經注射入人體後，約80%於24小時內自尿中排出，
    代謝物嗎啡之平均可檢出時限約為26小時，安非他命則約
    70%於24小時內自尿中排出、約90%於96小時內自尿中排出，
    而國內尿液中甲基安非他命之檢驗僅鑑定其是否呈陽性反應
    ，尚無定其含量，且甲基安非他命成分之檢出與其投與方式
    、投與量、個人體質、採尿時間與檢測儀器之精密度等諸多
    因素有關，雖僅憑尿液中呈安非他命陽性反應，並無法確實
    推算吸食時間距採集時間之長短，惟依上述資料推斷，最長
    可能不會超過4日（參行政院衛生署藥物食品檢驗局81年9月
    8日（81）藥檢壹字第8114885號及同年2月8日（81）藥檢壹
    字第001156號函），佐以被告查獲採尿時間，及其尿液送驗
    分別呈鴉片類（嗎啡及可待因）及安非他命類（安非他命及
    甲基安非他命）陽性反應，被告自白於上開時、地，施用第
    一級毒品海洛因及第二級毒品安非他命之犯行，足堪認定。
四、被告前因施用毒品案件，經送觀察、勒戒後，於94年1月24
    日執行完畢，有臺灣高等法院被告前案紀錄表在卷可按，其
    於觀察、勒戒執行完畢釋放後5年內之96年9月14日，再犯本
    件施用毒品之罪，自應依法論科；且查海洛因、安非他命分
    別係屬毒品危害防制條例第2條第2項第1款、第2款所列之第
    一、二級毒品，核被告所為，分別係犯毒品危害防制條例第
    10條第1項之施用第一級毒品罪、同條例第10條第2項之施用
    第二級毒品罪，且其施用前後持有第一、二級毒品之低度行
    為，應為其施用之高度行為所吸收，不另論罪；又被告施用
    第一級、第二級毒品之犯意各別、方法互殊，應分論併罰之
    。爰審酌被告迭經觀察、勒戒，仍未能體認施用毒品對於自
    身健康之危害，遠離毒品，惟犯後業已坦承犯行，態度良好
    等一切情狀，分別量處如主文所示之刑，並定其應執行刑。
五、扣案乙○○所有海洛因10包（合計淨重2.21公克、空包裝總
    重2.78公克、安非他命1包（含袋重0.83公克），不論屬於
    犯人與否，均應依毒品危害防制條例第18條第1項前段規定
    ，沒收銷燬之；至上開扣案海洛因之空包裝袋10個（合計總
    重2.78公克），既可與毒品析離，且為被告所有用以包裝海
    洛因便於攜帶、施用；而扣案削尖吸管1支、包裝軟管5捲、
    夾鍊袋1包、安非他命吸食工具2組，又為被告所有，供其施
    用第二級毒品安非他命之用，爰均依刑法第38條第1項第2款
    宣告沒收之。至扣案杜永豪所有塊狀及粉末狀海洛因共42包
    、安非他命13包、海洛因殘渣袋14個，業經另案被告杜永豪
    施用毒品案中沒收；而電子秤1臺、塑膠杓子2支、夾鍊袋10
    包、自黏塑膠袋1包、葡萄糖8包，則皆非被告乙○○所有，
    爰均不為沒收之宣告，併此敘明。
據上論斷，應依刑事訴訟法第273條之1第1項、第299條第1項前
段、第310條之2、第454條，毒品危害防制條例第10條第1項、第
2項、第18條第1項，刑法第11條、第51條第5款、第38條第1項第
2款，判決如主文。
本案經檢察官甲○○到庭執行職務
中    華    民    國    97    年    4     月    16    日
                  刑事第十二庭  法  官  魏玉英
以上正本證明與原本無異。
如不服本判決應於收受本判決後10日內向本院提出上訴書狀，並
應敘述具體理由。如未敘述上訴理由者，應於上訴期間屆滿後20
日內向本院補提理由書狀（均須按他造當事人之人數附繕本）「
切勿逕送上級法院」。
                                書記官  曾盈靜
中    華    民    國    97    年    4     月    17    日
附錄本案論罪科刑法條全文
毒品危害防制條例第10條
施用第一級毒品者，處6月以上5年以下有期徒刑。
施用第二級毒品者，處3年以下有期徒刑。


司法院資訊處製作；財團法人民間司法改革基金會備份。
